【裁判字號】    99,台上,1273
【裁判日期】    990304
【裁判案由】    違反槍砲彈藥刀械管制條例
【裁判全文】
最高法院刑事判決            九十九年度台上字第一二七三號
上  訴  人  甲○○
            乙○○
上列上訴人等因違反槍砲彈藥刀械管制條例案件，不服台灣高等
法院台中分院中華民國九十八年十二月三十一日第二審更審判決
（九十八年度上更(一)字第五四號，起訴案號：台灣台中地方法院
檢察署九十六年度偵字第一六八一五號），提起上訴，本院判決
如下：
    主  文
上訴駁回。
    理  由
(一)甲○○部分：
按刑事訴訟法第三百七十七條規定，上訴於第三審法院，非以判
決違背法令為理由，不得為之。是提起第三審上訴，應以原判決
違背法令為理由，係屬法定要件。如果上訴理由書狀並未依據卷
內訴訟資料，具體指摘原判決不適用何種法則或如何適用不當，
或所指摘原判決違法情事，顯與法律規定得為第三審上訴理由之
違法情形，不相適合時，均應認其上訴為違背法律上之程式，予
以駁回。本件原判決撤銷第一審之科刑判決，改判依想像競合犯
關係從一重仍論處上訴人甲○○未經許可，持有可發射子彈具有
殺傷力之改造槍枝罪刑，已敘明係依甲○○之自白，證人即查獲
員警張崇錦之證言，扣案經內政部警政署刑事警察局鑑驗結果認
具殺傷力之改造手槍三支（槍枝管制編號：000000000
0、0000000000、0000000000號）及子彈
三十八顆（均經試射）等，為認定犯罪事實所憑之證據及其認定
之理由，從形式上觀察，並無任何違背法令之處。而前述槍、彈
係警方經甲○○同意搜索而查獲，有經其簽名同意之搜索筆錄可
憑（見警卷第三三頁），且甲○○於原審從未主張前述槍、彈為
警員非法搜索所得之證據，其於法律審之本院，始主張其非自願
同意搜索云云，顯非依據卷內資料執為指摘之適法第三審上訴理
由，其上訴自屬違背法律上之程式，應予駁回。
(二)乙○○部分：
查第三審上訴書狀，應敘述上訴之理由，其未敘述者，得於提起
上訴後十日內補提理由書於原審法院，已逾上述期間，而於第三
審法院未判決前仍未提出上訴理由書狀者，第三審法院應以判決
駁回之，刑事訴訟法第三百八十二條第一項、第三百九十五條後
段規定甚明。本件上訴人乙○○因違反槍砲彈藥刀械管制條例案
件（未經許可持有具殺傷力之改造手槍及子彈），不服原審判決
，於民國九十九年一月十八日提起上訴，並未敘述理由，迄今逾
期已久，於本院未判決前仍未提出，依上開規定其上訴自非合法
，應予駁回。
據上論結，應依刑事訴訟法第三百九十五條，判決如主文。
中    華    民    國  九十九  年    三    月    四    日
                      最高法院刑事第十一庭
                          審判長法官  石  木  欽
                                法官  洪  佳  濱
                                法官  韓  金  秀
                                法官  段  景  榕
                                法官  周  煙  平
本件正本證明與原本無異
                                      書  記  官
中    華    民    國  九十九  年    三    月    九    日
                                                      V

司法院資訊處製作；財團法人民間司法改革基金會備份。
